Emmanuel CHARON

Développeur freelance

6 rue du Dragon, 75006 Paris emmanuel.charon@outlook.com +33 6 80 92 91 05

Profil: Ingénieur en machine learning avec l'expérience de l'environnement start-up. Créateur de jeux vidéos. **Domaines d'expertise:** machine learning, cloud computing, dev backend, game design, product design, dev Unity.

EXPERIENCE PROFESSIONNELLE

Juillet 2015 - Présent	Développeur/entrepreneur, Paris, France Fondateur de Irminsul Studio: développement et distribution de jeux vidéos Product design d'un service à destination des cabinets d'audit.
Avril 2013 - Juin 2015	Diffbot Corp. Inc, Palo Alto, Californie, USA. (Startup avec moins de 10 employés) Ingénieur en Machine Learning. Construction d'une intelligence artificielle pour analyser les pages web et en extraire les informations importantes: - Design, code, test et amélioration d'algorithmes de pointe pour extraire automatiquement des données structurées à partir de pages web. - Développement produit jusqu'à sa mise en production (API) en tant que chef d'équipe et de projet. - Autres: recrutement technique, opérations live, discussions stratégiques, développement de prototypes.
Sept 2012 - Mars 2012	Université de Stanford, Stanford, Californie, USA. Assistant à l'enseignement pour les cours d' « Introduction aux réseaux informatiques » et « Protocoles et Standards du routage internet ».
Juin 2012 - Août 2012	Cisco Systems, San Jose, Californie, USA. Ingénieur informatique stagiaire. Développement d'un vérificateur de consistance des données pour le Nexus 7000, un OS pour data-center.
Avril 2011 - Juillet 2011	TelecomParisTech/LINCS, Paris, France. Stage de recherche sur la congestion des réseaux informatiques. "Prix du Stage de recherche" décerné par l'École Polytechnique pour travail et résultats exceptionnels.
Sept 2008 - Avril 2009	Gendarmerie Nationale, Caen, France. Stage de formation militaire faisant partie du cursus de L'École Polytechnique, effectué dans un bureau de renseignement.

FORMATION

Sept 2011 - Avril 2013	Université de Stanford, Stanford, Californie, USA.
	Master of Science in Electrical Engineering, décerné en avril 2013. Cours intensifs sur
	les réseaux informatiques, l'analyse de données et le machine learning.

Sept 2008 - Sept 2011 École Polytechnique, Palaiseau, France.

Diplôme d'ingénieur et Diplôme de l'Ecole Polytechnique décernés avec une

spécialisation en Electrical Engineering.

Projet interdisciplinaire sur la découverte d'exoplanètes (Sept 2009 - Juin 2010).

LANGAGES ET COMPÉTENCES INFORMATIQUES

Langues: Français, Anglais (courant), Espagnol (intermédiaire).

Langages de Programmation: Java, Python, C#, JavaScript/HTML/CSS, C, C++, PHP, Matlab.